【裁判字號】    98,交簡上,123
【裁判日期】    980820
【裁判案由】    公共危險
【裁判全文】
臺灣臺北地方法院刑事判決           98年度交簡上字第123號
公  訴  人  台灣台北地方法院檢察署檢察官
上  訴  人
即  被  告  甲○○
上列上訴人即被告因公共危險案件，不服本院刑事庭於民國九十
八年四月二十七日所為之九十八年度北交簡字第一七二號第一審
刑事簡易判決（聲請簡易判決處刑案號：臺灣台北地方法院檢察
署九十八年度偵字第七六四號），提起上訴，本院管轄之第二審
合議庭判決如下：
    主      文
上訴駁回。
    事實及理由
一、本案經本院審理結果，認為第一審判決適用刑法第一百八十
    五條之三、第四十二條第三項前段，刑法施行法第一條之一
    判處被告甲○○服用酒類，不能安全駕駛動力交通工具而駕
    駛，處罰金新台幣一十一萬三千元，如易服勞役以新臺幣一
    千元折算一日；經核認事用法俱無違誤，量刑亦稱妥適，應
    予維持。故本件之事實、理由及證據均引用第一審判決書之
    記載（如附件）。
二、上訴意旨略以：本案科處之罰金太高，被告適逢金融風暴，
    業經解職，工作難尋，民國九十七年間從事籃球休閒活動時
    ，又不慎扭傷腳踝，以致行走不便，被告已深感懊悔，希望
    法官姑念被告係初犯，從輕量刑等語。
三、按量刑之輕重，係事實審法院得依職權自由裁量之事項，茍
    已斟酌刑法第五十七條各款所列情狀而未逾越法定刑度，則
    不得遽指為違法；又刑罰之量定屬法院自由裁量之職權行使
    ，但仍應審酌刑法第五十七條所列各款事由及一切情狀，為
    酌量輕重之標準，並非漫無限制，在同一犯罪事實與情節，
    如別無其他加重或減輕之原因，下級法院量定之刑，亦無過
    重或失輕之不當情形，則上級法院對於下級法院之職權行使
    ，原則上應予尊重（最高法院七十二年台上字第六六九六號
    判例意旨參照）。經查，原審審酌被告犯罪之動機、目的、
    手段、所造成之損害，兼衡被告之智識程度、生活狀況等一
    切情狀，就被告上開犯行量處罰金新台幣一十一萬三千元，
    並諭知易服勞役之折算標準，可知原審已詳為斟酌刑法第五
    十七條各款所列之量刑事由，且經本院衡量被告吐氣所含酒
    精濃度，認為原審之量刑裁量並未違反比例原則，亦無逾越
    法律規定之範圍，且無明顯違背正義之處，應認其量刑妥適
    。故被告上訴意旨指摘原審判決不當，為無理由，應予駁回
    。
據上論斷，依刑事訴訟法第四百五十五條之一第一項、第三項、
第三百六十八條、第三百七十三條，判決如主文。
本案經檢察官蔡彥守到庭執行職務。
中    華    民    國    98    年    8   月      20    日
                  刑事第十八庭  審判長法  官  胡宗淦
                                      法  官  彭慶文
                                      法  官  游士珺
上正本證明與原本無異。
不得上訴。
                                      書記官  林素霜
中    華    民    國    98    年    8     月    25    日
附件：
臺灣臺北地方法院刑事簡易判決       98年度北交簡字第172號
聲  請  人  臺灣臺北地方法院檢察署檢察官
被      告  甲○○
上列被告因公共危險案件，經檢察官聲請以簡易判決處刑（98年
度偵字第764號），本院判決如下：
    主      文
甲○○服用酒類，不能安全駕駛動力交通工具而駕駛，處罰金新
臺幣壹拾壹萬參仟元，如易服勞役，以新臺幣壹仟元折算壹日。
    事實及理由
一、犯罪事實引用檢察官聲請簡易判決處刑書所載（如附件）。
二、下列證據足以證明前述犯行：
  （一）被告於警局詢問筆錄及檢察署偵訊筆錄之自白。
  （二）查獲時酒精測試單：呼氣酒精濃度達每公升0.86毫克。
  （三）臺北市政府警察局舉發違反道路交通管理事件通知單影
        本一紙、生理平衡檢測表一紙及刑法第185條之3案件測
        試觀察紀錄表一紙。
  （四）按刑法第185條之3所謂「不能安全駕駛」，係抽象危險
        犯，不以發生具體危險為必要，參考德國、美國之認定
        標準，對於酒精濃度呼氣已達每公升0.55毫克或血液濃
        度達百分之0.11以上，肇事率為一般正常人之十倍，認
        為已達「不能安全駕駛」之標準，此業經法務部於88年
        5 月18日以88法檢字第001669號函告週知，應為絕對不
        能安全駕駛動力交通工具。而就醫學文獻所知，酒精對
        人體造成之影響，於呼氣酒精濃度達每公升0.25毫克即
        會輕度中毒，造成輕度協調功能降低；呼氣酒精濃度達
        每公升0.50毫克時屬輕到中度中毒症狀，出現反應較慢
        、感覺減低、影響駕駛之狀況；當呼氣酒精濃度達每公
        升0.75毫克時，將造成思考與個性行為改變等症狀；當
        呼氣酒精濃度達到每公升1.00毫克時，將造成中度中毒
        ，而有步態不穩、噁心嘔吐、精神混惑不清晰等症狀，
        此復經行政院國軍退除役官兵輔導委員會臺北榮民總醫
        院88年8月5日（88）北總內字第26868號函闡釋綦詳。
三、核被告所為係犯刑法第185條之3不能安全駕駛動力交通工具
    罪。爰審酌上述情節，並參酌被告犯罪之動機、目的、手段
    、所造成之危害、其素行、生活狀況及智識程度等一切情狀
    ，量處如主文所示之刑，並定其易服勞役之折算標準。
四、依刑事訴訟法第449條第1項、第3項、第454條第 2項，刑法
    第185條之3、第42條第3項前段，刑法施行法第1之1條第1項
    ，逕以簡易判決處如主文所示之刑。
中    華    民    國    98    年     4    月    27    日
                                 臺北簡易庭
                                 法      官  劉亭柏
以上正本證明與原本無異。
如不服本件判決，得自收受送達之日起10日內向本院提出上訴書
狀，並應敘述具體理由；其未敘述上訴理由者，應於上訴期間屆
滿後20日內向本院補提理由書（均須按他造當事人之人數附繕本
）「切勿逕送上級法院」。
中    華    民    國    98    年     4    月    27    日
                                 書  記  官  蔡許春蕊
附錄本案所犯法條全文
刑法第185條之3
服用毒品、麻醉藥品、酒類或其他相類之物，不能安全駕駛動力
交通工具而駕駛者，處一年以下有期徒刑、拘役或科或併科十五
萬元以下罰金。


司法院資訊處製作；財團法人民間司法改革基金會備份。
